---
title: "Estudio de la población de la comarca del Priorat"
format: html
editor: visual
---

## Librerias

```{r librerias}
#| echo: true
#| warning: false
library(yaml)
library(dplyr)
library(tidyr)
library(stringr)
library(readr)
library(ggplot2)
library(forcats)
```

## Carga de datos

Los datos se han obtenido a partir de la página web: https://www.ine.es/jaxiT3/Tabla.htm?t=31231.

Estos datos hacen referencia a los resultados por municipios, distritos y secciones censales. Este proyecto tiene como intención representar gráfcamente por sección censal el porcentaje de población de 65 años y más de la comarca del Priorat, que pertenece a la proíncia de Tarragona, dentro de la comunidad autónoma de Catalunya.

```{r cargadata}
#| echo: false
#| warning: false
#| message: false
list2env(read_yaml("config/config.yaml"), envir=globalenv())
# Datos renda
x31231 <- read.csv2(file.path(RAW_DTA_FOLDER, "31231.csv"))
# Datos municipios
data_municipios <- read_csv(file.path(RAW_DTA_FOLDER, "data_municipios.csv"))
```

## Tratamiento de datos

```{r}
data_renda <- x31231 %>% 
  mutate(
    CUSEC = str_extract(Secciones, "[[:digit:]]+"),
    Total = as.numeric( gsub(",", ".", (gsub(".", "", Total, fixed = TRUE)) ) )
  ) %>% 
  filter(nchar(CUSEC) == "10") %>% 
  filter(Periodo  == "2020") %>% 
  pivot_wider(names_from = Indicadores.demográficos, values_from = Total) %>% 
  left_join(data_municipios, by = "CUSEC") %>% 
  filter(cod_comarca == "29") %>% 
  group_by(nom_municipi) %>% 
  summarise(pob65 = mean(`Porcentaje de población de 65 y más años`)) %>% 
  mutate( nom_municipi = fct_reorder(nom_municipi, pob65))
```

## Creación grafico

```{r}
data_renda %>% 
  # group_by(nom_municipi) %>% 
  # summarise(pob65 = mean(`Porcentaje de población de 65 y más años`)) %>% 
  # mutate( nom_municipi = fct_reorder(nom_municipi, pob65)) %>% 
  ggplot(aes(x = nom_municipi, y = pob65)) +
    geom_segment( aes(xend=nom_municipi, yend=0)) +
    geom_point( size=4, color="orange") +
    coord_flip() +
    theme_bw() +
    xlab("Municipios") +
    ylab("% población de 65 años y más") +
    ggtitle("\nPoblación de 65 años y más en la comarca del Priorat (Tarragona)\n")
```

Observamos que para esta comarca todos los municipios tienen más del 20% de la población 65 años o más. 

```{r}
#| echo: false
mun_max <- data_renda$nom_municipi[which.max(data_renda$pob65)]
mun_min <- data_renda$nom_municipi[which.min(data_renda$pob65)]
```
El municipio del Priorat con mayor porcentaje de población de 65 años o más es `r mun_max`.

El municipio del Priorat con menor porcentaje de población de 65 años o más es `r mun_min`.
